臺灣彰化地方法院民事裁定
111年度再簡抗字第1號
抗  告  人  劉鴻偉  
代  理  人  潘仲文律師
相  對  人  劉哲良  
            劉鐘美珠
            劉志雄  
            翁忠健  
            劉俊良  
            劉榮賜  
            劉榮華  
            劉榮達  
            劉文宣  
            劉英俊  
            劉泓廷  
            劉哲言  
上列當事人間再審之訴事件，抗告人對於本院北斗簡易庭民國11
0年10月4日110年度斗再簡字第1號裁定提起抗告，本院裁定如下
：
    主  文
原裁定廢棄，發回本院北斗簡易庭。
    理  由
一、抗告意旨略以：抗告人於民國110年2月23日所提民事請求確
    認界址事件再審狀第3頁載明係對「台灣彰化地方法院民事
    庭」提出再審，可知抗告人係對第二審確定判決提起再審之
    訴。至於該份書狀首頁記載「案號：本院106年度斗簡字第2
    69號」，係抗告人不慎誤載第一審判決案號，或有令人誤解
    或不明之虞，原審應先探求抗告人之真意，並闡明相關之法
    律，始足保障人民之訴訟權。又依原裁定理由記載「二、再
    審原告主張：（三)於本院108年度簡上字第1號審理時，彰
    化縣北斗地政事務所複丈結果，明顯侵害到彰化縣○○鄉○○段
    000地號土地共有人即再審被告劉英俊建物。」等語，顯見
    抗告人係對本院108年度簡上字第1號第二審判決有所不服。
    原裁定認定抗告人係對於本院106年度斗簡字第269號第一審
    判決提起聲請再審，逕以民事訴訟法第496條第3項認定抗告
    人提起本件再審之訴不合法，違背法令，為此聲請廢棄原裁
    定等語。
二、相對人方面：
　㈠相對人劉鐘美珠陳述：芙朝段342地號，依政府辦理地籍圖重
    測公告確定後，依土地法第43條所為之登記有絶對之效力。
    原裁定有多項當然違背法令之瑕疵，請發回續行再審程序，
    以維政府公信力及人民權益等語。
　㈡其餘相對人未表示意見。
三、經查，原裁定所列當事人間請求確認界址事件，經本院北斗
    簡易庭106年度斗簡字第269號第一審判決後，相對人劉鐘美
    珠不服提起部分上訴，經本院108年度簡上字第1號於108年1
    0月29日第二審判決確定，該事件係部分第一審判決確定、
    部分第二審判決確定，此經本院調卷查明。抗告人於110年2
    月23日具狀提起再審之訴，訴狀列原告劉鴻偉、劉俊良、劉
    榮賜、劉榮華、劉榮達、劉文宣6人，被告劉英俊、劉泓廷
    、劉哲言、劉哲良、劉鐘美珠、劉志雄、翁忠健7人，具狀
    人處僅有原告即抗告人劉鴻偉1人蓋章，其請求再審狀之案
    號雖記載為106年度斗簡字第269號，惟狀尾記載係向「台灣
    彰化地方法院民事庭」提起再審，且依事實理由內容三記載
    「依據台灣彰化地方院民事判決（108年10月29日108年度簡
    上字第1號）經彰化縣北斗地政事務所複丈結果，明顯侵害
    到彰化縣○○鄉○○段000地號土地共有人即再審被告劉英俊建
    物。」等語，尚可認抗告人主張其係對本院108年度簡上字
    第1號判決結果不服，應為可採。又抗告人提起本件再審之
    訴，係將106年度斗簡字第269號第一審之全部被告7人列為
    再審書狀之被告，其經本院訊問後，更補充陳稱其再審包括
    106年度斗簡字第269號判決及108年度簡上字第1號判決之全
    部土地界址。原裁定未加辨明，分就第一審確定部分、第二
    審確定部分為不同之處理，且原裁定所列再審原告為劉鴻偉
    、劉俊良、劉榮賜、劉榮華、劉榮達、劉文宣、劉英俊、劉
    泓廷、劉哲言（9人），再審被告為劉哲良、劉鐘美珠、劉
    志雄、翁忠健（4人），係不符抗告人訴狀所列如上者，亦
    未見其理由與說明而統為裁定駁回，尚於法未合。抗告意旨
    指摘原裁定不當，求予廢棄，為有理由，爰由本院酌列劉鴻
    偉為抗告人，餘為相對人，予以廢棄原裁定，發回由原審另
    為適法之處理。
四、據上論結，本件抗告為有理由。依民事訴訟法第492條，裁
    定如主文。
中　　華　　民　　國　　111 　年　　8 　　月　　10　　日
          民事第三庭    　審判長法　官  洪榮謙 
                                法  官  洪堯讚 
                                法  官  羅秀緞 
以上正本係照原本作成。
不得再抗告。
中　　華　　民　　國　　111 　年　　8 　　月　　10　　日
                                書記官　卓俊杰